【裁判字號】    95,財管,61
【裁判日期】    950710
【裁判案由】    選任遺產管理人
【裁判全文】
臺灣高雄地方法院民事裁定              95年度財管字第61號
聲  請  人  財政部高雄市國稅局
法定代理人  甲○○
被繼承人    丙○○
關 係 人    乙○○
聲請人聲請選任被繼承人丙○○之遺產管理人事件，本院裁定如
下：
    主      文
選任乙○○為被繼承人丙○○（男性，民國○○年○○月○○日生，身
分證統一編號：Ｚ000000000號）之遺產管理人。
程序費用由被繼承人丙○○之遺產負擔。
    理      由
一、按「繼承開始時，繼承人之有無不明者，由親屬會議於一個
    月內選定遺產管理人，並將繼承開始及選定遺產管理人之事
    由，向法院報明」、「無親屬會議或親屬會議未於前條所定
    期限內選定遺產管理人者，利害關係人或檢察官，得聲請法
    院選任遺產管理人，並由法院依前項規定為公示催告」、又
    「先順序繼承人均拋棄其繼承權時，由次順序之繼承人繼承
    ，其次順序之繼承人有無不明或第四順序之繼承人均拋棄其
    繼承權者，準用關於無人承認繼承之規定」，民法第1177條
    、第1178條第2 項、第1176條第6項分別定有明文。
二、聲請意旨略以：緣被繼承人丙○○於民國94年1 月18日死亡
    ，經查其遺留有財產無人繼承，迄今仍積欠92年度綜合所得
    稅尚有欠稅金額新台幣7,596 元，爰依遺產及贈與稅法第6
    條第2 項規定指定遺產管理人。而被繼承人丙○○於民國94
    年1 月18日死亡，其全部繼承人均已聲明拋棄繼承，且無法
    依民法第1177條選定遺產管理人，為此爰依非訟事件法第78
    條第1 項前段規定，聲請選定乙○○為被繼承人丙○○之遺
    產管理人，以便受償債權等語，並提出繼承系統表1 件、台
    灣高雄地方法院家事法庭94年2 月23日94繼230 號准予備查
    函1 紙、台灣高雄地方法院94年3 月1 日94繼342 通知函1
    紙及欠稅資料表為證。本院並依職權調閱本院94年度繼字第
    230號及94年度繼字第342 號拋棄繼承權事件全卷卷證。
三、查聲請人主張之前揭事實，業據聲請人提出前開證據資料在
    卷為證，且經本院依職權調閱本院94年度繼字第230 號及94
    年度繼字第342 號拋棄繼承權事件案卷，核屬相符，堪信真
    實。揆諸首揭法條規定與說明，聲請人既為被繼承人丙○○
    之債權人，應屬利害關係人無疑，其向本院聲請選任乙○○
    之遺產管理人，當屬有據。而乙○○之代理人丁○○到庭業
    向本院陳明願處理被繼承人所積欠之稅款，對於擔任本件遺
    產管理人無意見等語（見95年6 月21日訊問筆錄），故本院
    認為乙○○既為被繼承人丙○○之長子，對於被繼承人欠稅
    一事知悉甚明，且有相當學識能力處理遺產後續之問題，爰
    選任乙○○擔任被繼承人丙○○之遺產管理人。
四、依民法第1150條前段，裁定如主文。
中    華    民    國    95    年    7     月    10    日
                  家事法庭法  官  郭慧珊
正本係照原本作成。
如對本裁定抗告須於裁定送達後10日內向本院提出抗告狀。
中    華    民    國    95    年    7    月    10    日
                          書記官  張琇晴


司法院資訊處製作；財團法人民間司法改革基金會備份。
